【裁判字號】    89,交易,73
【裁判日期】    891120
【裁判案由】    過失傷害
【裁判全文】
臺灣苗栗地方法院刑事判決                          八十九年度交易字第七三號
    公  訴  人  臺灣苗栗地方法院檢察署檢察官
    被      告  甲○○
右列被告因過失傷害案件，經檢察官提起公訴（八十九年度偵字第二三三四號），本
院判決如左：
    主  文
甲○○從事業務之人，因業務上之過失傷害人，處有期徒刑肆月，如易科罰金，以參
佰元折算壹日。
    事  實
一、甲○○係富民運輸有限公司（下稱富民公司）之司機，係從事駕駛業務之人，於
    民國八十九年四月二十三日十六時三十分許，駕照遭監理單位吊扣中，竟仍駕駛
    車牌號碼ＦＶ－六一五號營業曳引車，沿省道台六一線由南往北方向行駛，行經
    九十二公里處時（屬苗栗縣竹南縣境內），應注意駕駛人駕駛汽車，應遵守道路
    交通標誌、標線、號誌之指示，並應注意車前狀況，而隨時採取必要之安全措施
    ，而按當時天候雖雨唯路面並無缺陷、亦無障礙物且視距亦良好，又依當時情形
    ，並無不能注意之情形，乃竟疏於注意車前動態，而隨時採取必要之安全措施，
    亦未遵守上揭規定，行經前揭路段九十二公里處見有紅燈號誌之交岔路口未減速
    慢行，適有丁○○駕駛車牌號碼Ｖ四－四０八０號自用小客車，遇紅燈停於該處
    交岔路口等待綠燈通行之狀況，復因甲○○疏未注意車前動態，即貿然向前行駛
    ，見前方丁○○之停車時，避煞已不及，致撞及已停於前方等待綠燈通行之丁○
    ○，丁○○經撞及後，即受有頸椎挫傷併第二頸椎骨折及肌肉嚴重挫傷等傷害，
    甲○○於肇事後，犯罪未被發覺前，向前往現處理之警員承認肇事，自首而接受
    裁判。
二、案經丁○○訴由苗栗縣警察局竹南分局報請臺灣苗栗地方法院檢察署檢察官偵查
    起訴。
    理  由
一、訊據被告甲○○固不否認於上開時、地駕車肇事之事實，惟矢口否認有致告訴人
    丁○○受傷之犯行，辯稱當時伊數次詢問告訴人丁○○是否有受傷，丁○○均答
    稱未受傷，告訴人丁○○所要求之賠償額太高，伊不答應，告訴人才會告伊云云
    。然查，右揭事實，業據告訴人丁○○指訴綦詳，復有現場暨車損照片四幀；龍
    骨科診所及苑裡李綜合醫院診斷證明書各一紙暨道路交通事故調查報告表各乙紙
    在卷可憑，參以依卷附之診斷證明書所顯示之被害人傷勢，均非外觀即可觀出之
    傷害，若非至醫院檢查診斷後，尚難判斷受傷之程度，告訴人於與被告發生車禍
    當時，雖未具外傷，但其受被告自後嚴重撞擊，而有前揭頸椎挫傷併第二頸椎骨
    折及肌肉嚴重挫傷等傷害，應符常情，且據證人即現場處理警員乙○○、丙○○
    亦到庭證稱當時告訴人受到驚嚇，一直發抖等語，亦可知告訴人當時確受到嚴重
    驚嚇，雖無明顯外傷，但頸椎骨折等傷害，或因過度驚嚇而未有立即反應，唯不
    能據此即認告訴人未受有傷害，是被告所辯顯係卸責之詞，殊無可採。復按駕駛
    人應注意車前狀況，並隨時採取必要之安全措施；且駕駛人駕駛汽車，應遵守道
    路交通標誌、標線、號誌之指示，道路交通安全規則第九十四條第三項、第九十
    條分別定有明文。被告為汽車駕駛人，對於前揭規定應甚熟稔，復依上開道路交
    通事故調查表所載，當時天氣為雨、道路無障礙物、路面無缺陷及視線良好等情
    況觀之，並無不能注意之情事，此有道路交通事故調查報告表各項記載足供參照
    ，復有車禍事故現場圖可資佐證，被告於上揭時、地駕車本應注意上揭規定，且
    依當時情形，被告應注意能注意，又無不能注意之情形，竟疏未注意行駛該路段
    ，而未警戒車前狀況，並採取適當之安全措施，竟因於行近肇事之「紅燈號誌十
    字路口」處，並未減速慢行，以致肇事致使告訴人受傷，其有過失至明。又告訴
    人丁○○之受傷既因被告之過失行為所致，二者間復有相當因果關係，本件事證
    明確，被告犯行應堪認定。
三、核被告甲○○所為，係犯刑法第二百八十四條第二項前段之業務過失傷害罪。被
    告於肇事後，犯罪未被發覺前，向前往現場處理之警員承認肇事，有證人即現場
    處理警員吳連昌到庭證述明確（見本院八十九年十月九日之審判筆錄），被告對
    於未被發覺之犯罪自首而接受裁判，應依刑法第六十二條規定減輕其刑。被告於
    本案肇事時駕照係遭吊扣中（見本院八十九年十一月六日之審判筆錄），其無駕
    駛執照而駕車，因而致人受傷，依法應負刑事責任，爰依道路交通管理處罰條例
    第八十六條第一項加重其刑。被告之刑有加重及減輕，依法先加後減。爰審酌被
    告之過失程度、所生之危害、犯罪後態度及肇事後迄今未與被害人達成和解等一
    切情狀，量處如主文所示之刑並諭知易科罰金之折算標準，以示懲儆。
據上論斷，應依刑事訴訟法第二百九十九條第一項前段，刑法第二百八十四條第二項
前段、第六十二條前段、第四十一條、道路交通管理處罰條例第八十六條第一項，罰
金罰鍰提高標準條例第一條前段、第二條，判決如主文。
本案經檢察官蔡宗熙到庭執行職務
中      華      民      國    八十九    年    十一        月   二十     日
                                      臺灣苗栗地方法院刑事庭
                                          法  官  林  靜  雯
右正本證明與原本無異。
如不服本判決，應於判決送達後十日內向本院提出上訴狀( 應附繕本 )。
                                          書記官   李坤益
中    華    民    國          八十九    年    十一    月     二十二     日
附錄：
刑法第二百八十四條第二項
刑法第二百八十四條
因過失傷害人者，處六月以下有期徒刑、拘役或五百元以下罰金，致重傷者，處一年
以下有期徒刑、拘役或五百元以下罰金。
從事業務之人，因業務上之過失傷害人者，處一年以下有期徒刑、拘役或一千元以下
罰金，致重傷者，處三年以下有期徒刑、拘役或二千元以下罰金。


司法院資訊處製作；財團法人民間司法改革基金會備份。
